臺灣板橋地方法院刑事判決　　　　　　　94年度訴字第1847號
公　訴　人　臺灣板橋地方法院檢察署檢察官
被　　　告　甲○○
上列被告因違反毒品危害防制條例案件，經檢察官提起公訴（94
年度毒偵字第2816、3106號），被告於準備程序為認罪陳述，經
本院合議庭裁定由受命法官行簡式審判程序，判決如下：
    主  文
甲○○施用第一級毒品，處有期徒刑捌月，扣案毒品海洛因壹包
（淨重零點壹參公克）沒收銷燬之。
    事  實
一、甲○○前於民國八十年間，因違反麻醉藥品管理條例案件，
    經本院以八十年度易字第三八七五號判決判處有期徒刑五月
    ，八十五年間，復因違反麻醉藥品管理條例案件，由台灣桃
    園地方法院以八十五年度易字第五二二八號判決判處有期徒
    刑六月，八十六年間，再因違反麻醉藥品管理條例案件，由
    本院以八十六年度易字第六八六七號判決判處有期徒刑八月
    ，後於九十二年間，因施用第一級毒品海洛因案件，經本院
    以九十二年度毒聲字第二四○號裁定送勒戒處所，觀察、勒
    戒後，認有繼續施用毒品傾向，本院以九十二年度毒聲字第
    五三三號裁定，令入戒治處所施以強制戒治一年，嗣經本院
    以九十二年度毒聲字第三八二四號裁定停止強制戒治，所餘
    戒治期間付保護管束，九十三年一月十九日出所，同年二月
    十八日交付保護管束期滿，並由臺灣板橋地方法院檢察署檢
    察官於九十三年三月十六日，以九十三年度戒毒偵字第九九
    號為不起訴處分確定；詎甲○○仍未知戒慎，復於接受前開
    強制戒治完畢後，五年內，猶基於同時施用第一級毒品海洛
    因、第二級毒品安非他命之犯意，於九十四年一月十九日，
    在臺北縣三峽鎮○○路二六一之二號住處，以將海洛因、安
    非他命摻入香煙內，點燃後吸食煙氣之方式，同時施用海洛
    因、安非他命一次，後於九十四年一月二十一日十六時四十
    分許，在台北縣三峽鎮○○路十六巷口，為警查獲，並扣得
    其持有供吸食所用之海洛因一包（淨重零點一三公克），並
    經警驗尿後，乃悉上情。
二、案經台北縣政府警察局三峽分局報告臺灣板橋地方法院檢察
    署檢察官偵查後起訴。
    理  由
一、上揭事實，業據被告坦承不諱，且被告為警查獲後，經警採
    集其尿液檢體，送驗後檢出鴉片類暨安非他命類均呈陽性反
    應，有臺灣檢驗科技股份有限公司九十四年二月四日、同年
    月二十三日所出具之「濫用藥物尿液檢驗報告」（附於九十
    四年度毒偵字第二八一六號偵查卷第四頁、九十四年度核退
    偵字第四七二號偵查卷第四頁）在卷足參，至扣案如事實欄
    所示白粉一包，含第一級毒品海洛因成分，淨重零點一三公
    克，亦有法務部調查局調科壹字第○六○○○九六九八號鑑
    定通知書（見九十四年度毒偵字第三一○六號偵查卷第四頁
    ）在卷可稽，足徵被告自白於前開時地，施用第一級毒品海
    洛因、第二級毒品安非他命犯行應與事實相符，可以採信。
二、又被告前於九十二年間，因施用第一級毒品海洛因案件，經
    本院以九十二年度毒聲字第二四○號裁定送勒戒處所，觀察
    、勒戒後，認有繼續施用毒品傾向，本院以九十二年度毒聲
    字第五三三號裁定，令入戒治處所施以強制戒治一年，嗣經
    本院以九十二年度毒聲字第三八二四號裁定停止強制戒治，
    所餘戒治期間付保護管束，九十三年一月十九日出所，同年
    二月十八日交付保護管束期滿，並由臺灣板橋地方法院檢察
    署檢察官於九十三年三月十六日，以九十三年度戒毒偵字第
    九九號為不起訴處分確定等情，亦有台灣板橋地方法院檢察
    署檢察官九十三年度戒毒偵字第九九號不起訴處分書、台灣
    高等法院被告全國前案紀錄表等在卷可參，是被告本件施用
    毒品犯行，乃於強制戒治執行完畢後五年內再犯，亦甚明確
    ，依毒品危害防制條例第二十三條第二項規定，被告本件係
    犯毒品危害防制條例第十條第一項之施用第一級毒品罪及同
    條第二項之施用第二級毒品罪。又被告以一行為同時施用第
    一級毒品海洛因、第二級毒品安非他命，為想像競合犯，應
    依刑法第五十五條前段規定，從一重之施用海洛因罪處斷。
    公訴人雖謂被告前開所犯施用第一、二級毒品犯行，行為個
    別、犯意互殊，請分論併罰，惟被告二次尿液檢體均呈海洛
    因、安非他命陽性反應，有前開濫用藥物尿液檢驗報告在卷
    可稽，足見被告辯稱乃同時實施用海洛因、安非他命等語，
    尚非無據，此外，復無其他證據可認被告乃分別施用前開第
    一、二級毒品，本諸罪疑惟輕，應認被告前開所述可採，公
    訴人請就被告所犯施用第一、二級毒品犯行，予以分論併罰
    ，即有誤會。
三、另公訴人於起訴書中，雖敘明被告乃基於施用第一級毒品及
    第二級毒品之概括犯意，於九十四年一月二十一日十八時九
    分許（即被告開始接受警詢筆錄製作之起始點）及同年月日
    二十一時八分許（即被告接受採尿之時間點），為警採集尿
    液回溯前二十六、九十六小時內某時許，連續在不詳處所，
    施用第一級毒品海洛因及第二級毒品安非他命，因而請論被
    告以連續犯等語，然除如事實欄所述之施用第一、二級毒品
    犯行，業為被告所承認外，其餘公訴人所指訴之施用海洛因
    、安非他命犯行時間，則為被告所否認，而人體施用第一級
    毒品海洛因、第二級毒品安非他命經尿液排出之時間，依施
    用者食量多寡、人體代謝功能、施用者之年齡及性別等因素
    有所差異，就一般而論，海洛因、安非他命施用者，分在二
    十六小時、九十六小時內所排出之尿液有可能被檢出，此亦
    為本院歷來審理毒品案件職務上所知悉之事，是被告於前揭
    時地為警逮捕後，固然前後二次接受尿液採樣，惟二次採尿
    之時間點間隔未逾三小時，有警詢筆錄、台北縣政府警察局
    三峽分局查獲毒品危害防制條例姓名對照表（見九十四年度
    核退偵字第四七二號偵查卷第十七頁、十八頁、二十七頁）
    、列管毒品人口尿液檢體採集送驗紀錄表（見九十四年度毒
    偵字第二八一六號偵查卷第三頁）在卷可參，即被告二次採
    尿間隔時間，不超過一般人因一次施用海洛因，而可於二十
    六小時內被檢測出之範疇，參核被告前有數次毒品前科，被
    告如事實欄所述施用毒品量之多寡，亦可能影響吸食毒品後
    尿液代謝之時間長短，則縱被告前開二次採尿間隔未逾三小
    時之尿液檢體，均檢出海洛因、安非他命類陽性反應，尚難
    執之即謂被告乃先後二次施用第一、二級毒品，是被告供稱
    僅於事實欄所述時地同時施用一次海洛因、安非他命，非顯
    悖事理，復無其他證據足認被告有何除事實欄所述以外之施
    用第一、二級毒品犯行，嗣公訴人於本院審理時亦當庭將本
    件起訴被告連續施用第一級、第二級犯行，減縮更正為僅施
    用一次海洛因、安非他命，本院自毋庸再就除本院認定有罪
    以外之公訴人起訴書中所述被告施用第一、二級毒品犯行部
    分，為不另為無罪之諭知，附此敘明。爰審酌被告前有四次
    毒品紀錄前科，並有施用毒品之前案觀察勒戒、強制戒治紀
    錄，有前揭台灣高等法院被告全國前案紀錄表在卷可參，竟
    再施用毒品海洛因、安非他命而犯本罪，核其行為對社會秩
    序具有危害性、暨其施用次數、犯罪後態度等一切情狀，量
    處如主文所示之刑，以資懲儆。扣案海洛因淨重零點一三公
    克為第一級毒品，其包裝袋難與毒品析離，均應依毒品危害
    防制條例第十八條第一項前段諭知沒收銷燬。
三、本件被告係被訴犯毒品危害防制條例第十條第一項、第二項
    之施用第一級毒品、第二級毒品罪，其於本院行準備程序時
    對被訴事實為有罪之陳述，經受命法官告以簡式審判程序之
    旨，並聽取檢察官、被告意見後，由本院合議庭依刑事訴訟
    法第二百七十三條之一第一項規定裁定由受命法官獨任進行
    簡式審判程序，末此敘明。
據上論斷，應依刑事訴訟法第二百九十九條第一項前段、第二百
七十三條之一第一項、第二百七十三條之二、第二百八十四條之
一，毒品危害防制條例第十條第一項、第二項、第十八條第一項
前段，刑法第十一條、第五十五條前段，判決如主文。
本案經檢察官徐名駒到庭執行職務。
中　　華　　民　　國　　94　　年　　10　　月　　31　　日
                  刑事第四庭    法　官  陳明偉
上列正本證明與原本無異。
如不服本判決，應於判決送達後十日內向本院提出上訴狀。
                                書記官  陳慧儷
中　　華　　民　　國　　94　　年　　10　　月　　31　　日
附錄本案論罪法條全文
毒品危害防制條例第10條第1項、第2項
施用第一級毒品者，處 6 月以上 5 年以下有期徒刑。
施用第二級毒品者，處 3 年以下有期徒刑。
毒品危害防制條例第18條第1項前段
查獲之第一、二級毒品及專供製造或施用第一、二級毒品之器具
，不問屬於犯人與否，均沒收銷燬之；查獲之第三、四級毒品及
製造或施用毒品之器具，無正當理由而擅自持有者，均沒入銷燬
之。但合於醫藥、研究或訓練之用者，得不予銷燬。
前項合於醫藥、研究或訓練用毒品或器具之管理辦法，由法務部
會同行政院衛生署定之。
